臺灣新北地方法院刑事裁定
111年度撤緩字第362號
聲  請  人  臺灣新北地方檢察署檢察官
受  刑  人  李永文


上列聲請人因受刑人犯竊盜等案件，聲請撤銷緩刑（111年度執
聲字第2297號），本院裁定如下：
    主  文
聲請駁回。
    理  由
一、聲請意旨略以：受刑人李永文因犯竊盜等案件，經臺灣臺北
    地方法院以111年度審簡字第642號（臺灣臺北地方檢察署11
    1年度調偵字第56號）判處拘役30日，緩刑2年，於民國111
    年5月17日確定在案。另於緩刑期前即110年8月4日再犯竊盜
    罪，經本院於111年3月15日以110年簡字第4927號判處得易
    科罰金之拘役40日，再經同法院111年度簡上字第162號判決
    駁回上訴，於111年8月16日確定；又於緩刑期前之110年10
    月9日再犯傷害罪，經本院於111年7月25日以111年審簡字第
    503號判處得易科罰金之拘役40日，因逾法定上訴期間，於1
    11年8月31日確定。受刑人因有上揭之犯罪事由，足認其不
    知悔悟自新，原宣告之緩刑難收其預期效果，而有執行刑罰
    之必要，合於刑法第75條之1第1項第1款所定得撤銷緩刑宣
    告之原因，爰依刑事訴訟法第476條規定，聲請將受刑人前
    揭緩刑之宣告予以撤銷等語。
二、受緩刑之宣告而有下列情形之一，足認原宣告之緩刑難收其
    預期效果，而有執行刑罰之必要者，得撤銷其宣告：一、緩
    刑前因故意犯他罪，而在緩刑期內受六月以下有期徒刑、拘
    役或罰金之宣告確定者；二、緩刑期內因故意犯他罪，而在
    緩刑期內受六月以下有期徒刑、拘役或罰金之宣告確定者。
    。刑法第75條之1第1項第1、2款定有明文。考本條文前於94
    年2月2日增訂立法意旨略以：關於緩刑之撤銷，現行法第75
    條第1項固已設有二款應撤銷之原因；至得撤銷緩刑之原因
    ，則僅於保安處分章內第93條第3項與撤銷假釋合併加以規
    定，體例上不相連貫，實用上亦欠彈性，爰參酌德國及奧地
    利現行立法例增訂得撤銷緩刑之原因，其中現行關於緩刑前
    或緩刑期間故意犯他罪，而在緩刑期內受得易科罰金之有期
    徒刑之宣告者，列為應撤銷緩刑之事由，因認過於嚴苛，而
    排除第75條應撤銷緩刑之事由，移列至得撤銷緩刑事由，俾
    使法官依被告再犯情節，而裁量是否撤銷先前緩刑之宣告。
    其次，如有前開事由，但判決宣告拘役、罰金時，可見行為
    人仍未見悔悟，有列為得撤銷緩刑之事由，以資彈性適用，
    爰於第1項第1款、第2款增訂之。且本條採用裁量撤銷主義
    ，賦予法院撤銷與否之權限，特於第1項規定實質要件為「
    足認原宣告之緩刑難收其預期效果，而有執行刑罰之必要」
    ，供作審認之標準。亦即於「得」撤銷緩刑之情形，法官應
    依職權本於合目的性之裁量，妥適審酌被告所犯前後數罪間
    ，關於法益侵害之性質、再犯之原因、違反法規範之情節是
    否重大、被告主觀犯意所顯現之惡性及其反社會性等情，是
    否已使前案原為促使惡性輕微之被告或偶發犯、初犯改過自
    新而宣告之緩刑，已難收其預期之效果，而確有執行刑罰之
    必要，此與刑法第75條第1項所定二款要件有一具備，即毋
    庸再行審酌其他情狀，應逕予撤銷緩刑之情形不同，先予敘
    明。
三、經查：
 ㈠受刑人之實際居住地為新北市○○區○○路000號，是其最後住所
   地係在本院管轄區域內，聲請人向本院提出本案撤銷緩刑聲
   請，合於刑事訴訟法第476條規定，先予敘明。
 ㈡受刑人前因犯竊盜等案件，經本院以111年度審簡字第642號判
   決判處有期徒刑30日，緩刑2年，於111年5月17日確定（下稱
   前案）；詎受刑人於緩刑期前之110年8月4日晚間9時40分許
   ，故意犯竊盜犯行，經本院以110年度簡字第4927號判決判處
   拘役40日，並經本院以111年度簡上字第162號判決駁回上訴
   ，於111年8月16日判決確定（下稱「後案一」）；又於緩刑
   期前之110年10月9日凌晨0時8分許再犯傷害罪，經本院以111
   年度審簡字第503號判決判處拘役40日，因逾法定上訴期間，
   於111年8月31日判決確定（下稱「後案二」）等情，有各該
   判決書及臺灣高等法院被告前案紀錄表在卷可憑。足認受刑
   人確於緩刑期前及緩刑期內因故意犯他罪，而在緩刑期內受
   拘役及罰金之宣告確定。
 ㈢按刑法第75條之1第1項規定，本條得撤銷緩刑之要件，除該條
   項各款事由外，尚須具備「足認原宣告之緩刑難收其預期效
   果，而有執行刑罰之必要者」之要件，蓋以刑法緩刑制度係
   為促進惡性輕微之被告、初犯利於改過自新而設，刑法第75
   條之1已課予法院裁量之權利，本案受刑人是否足認前案緩刑
   宣告難收其預期效果，而有執行刑罰之必要，仍須衡酌相關
   情況決定之。觀諸受刑人所犯之「後案一」、「後案二」，
   分別係觸犯刑法第320條第1項之竊盜罪、同法第277條第1項
   之傷害罪，均非重罪，又受刑人之犯行情節輕微，經法院審
   酌各情後均判處得易科罰金之拘役40日，可見受刑人所為「
   後案一」、「後案二」行為所顯現之客觀惡性程度，究難謂
   重大，經該刑之宣告及執行，應足以警惕受刑人，並矯正受
   刑人淡薄之法治觀念；復參酌受刑人於「後案一」中坦承犯
   行，且所竊財物已發還告訴人，可徵其就此部分犯行有悔改
   之意，其主觀顯現之反社會性非重；而「後案二」與前案之
   侵害法益並不相同，犯罪之動機及型態亦迥然相異，行為間
   亦均無關連性，且受刑人所犯後案二案均係前案受宣告緩刑
   「前」所為，並非於前案經宣告緩刑後又無視法紀明知故犯
   ，亦無悖於法院宣告緩刑之立意，自難因受刑人嗣受拘役之
   宣告確定，即遽認其未見悔悟自新，而有緩刑之宣告難收預
   期效果之情形。茲審酌前述各情，既乏具體事證為憑，尚難
   逕認受刑人原宣告之緩刑難收其預期效果，而有執行刑罰之
   必要，是聲請人聲請撤銷受刑人之緩刑宣告，為無理由，應
   予駁回。
四、依刑事訴訟法第220 條裁定如主文。
中    華    民    國   111    年     11     月   24   日
                  刑事第十九庭  法  官    洪韻婷
上列正本證明與原本無異。
如不服本裁定，應於裁定送達後五日內敘明抗告理由，向本院提
出抗告狀。
                                書記官    張家瑀
中　　華　　民　　國　　111 　年　　11　　月　　25　　日